

SOBRE MI

Don de comunicación y Liderazgo, Especialista en Ingeniería de Sistemas y procesos, Experiencia comprobada en Jefatura de Sistemas, análisis de procesos con experiencia en Administración de base de datos, Dirección de Proyectos de Software, Seguridad de la Información, Networking, infraestructura Cloud e implementación de sistemas que contemplan la integración y seguridad de la información total de la empresa.

SIGUEME

Facebook:

facebook.com/omar.rodriguez.gamarra

Twitter: @omarsystems

Instagram: omarsystems

REFERENCIAS

SRA. FANNY RODRIGUEZ Gerente Administrativa Empresa: CHOCAVENTO SA Tel: 998 197 800

CPC FERNANDO HUAMANCHUMO Gerente AdministrativoEmpresa: A.Jaime Rojas S.A.
Tel: 975572845

LIC. NOEMI MORI Gerente Operaciones Empresa: Ingeniería Ferretera Industrial Tel: 980426233

LIC. JORGE BUSTAMANTE JEFE RRHHEmpresa: HCl Construcción y Servicios
Tel: 719-1748

OMAR JUNIOR RODRIGUEZ GAMARRA

INGENIERO DE SISTEMAS

SCRUM | AWS CERTIFIED | MS AZURE CERTIFIED | SAP BASIS (33 AÑOS)

Q Lima – Perú

923 790776

✓ or.sistemas@gmail.com

EXPERIENCIA LABORAL

CHOCAVENTO SA

Lima – Perú Ago 2020 – Actualidad (**2 personas a cargo**)

Jefe de Sistemas y TI

Administrador y responsable de los servicios TI de la compañía, desarrollo e implementación de nuevas soluciones de software y hardware. Gestor y administrados de Base de datos *SQL*, *MySQL*. Implementación de *servicios Amazon AWS*, *implementación de Microsoft 365*, *Google analytics*, *Google adwords*. Negociación con proveedores, planificación de proyectos de innovación y auditoría interna.

Trabajo en equipo orientado a metas. Supervisión de servidores *On-Premise y servidores virtualizados en Hyper-v*. Gestión de servicios de Respaldo para la continuidad del negocio.

Administración de Red centralizado en fibra óptica con todas las oficinas de la compañía, gestor de seguridad perimetral con equipos Fortinet y Sophos.

Alta disponibilidad de los sistemas de información en soporte y consultoría para usuarios internos y externos. Licenciamiento de software.

A. JAIME ROJAS S.A.

Lima – Perú Feb 2018 – Mar 2020 (**5 personas a cargo**)

Jefe de Sistemas

Administrador del sistema *ERP OSIS*, Administrador y gestor *DBA en base de datos SQL Server, MySQL*, Oracle Data Base, administrador de la red corporativa y auditor interno de tecnología.

Implementación y Aplicación del **SAP B1** en los módulos de inventario, almacenes y compras.

Desarrollo de nuevas aplicaciones web desde el análisis de requerimiento, modelo de datos relacionales, diseño de interfaces hasta la implementación, testing y puesta en marcha de la aplicación. Miembro del equipo auditor interno de la *ISO-9001* (SGC) de la compañía. Aplicador de la *ISO 27001 y Certificación BPA para Almacenes*. Aplicación de las buenas prácticas en Proyectos en *PMI* y atención a usuarios con *ITIL*.

Administrador de Servidores Windows y Linux, Virtualización Hyper-V, Winware, Data Center. Soluciones Cloud con Amazon, Backup y continuidad del Negocios. Administrador de la seguridad informática a través de equipo *UTM Fortinet, Sophos, Cisco*. Redes de datos TCP, HFC y Fibra.

Líder Helpdesk, trabajo en equipo orientado a objetivos y metas.

INGENIERIA FERRETERA INDUSTRIAL

Lima – Perú Ene 2012 – Ene 2015 (**3 personas a cargo**)

Jefe de TI

Administrador y gestor de Base de datos SQL Server, MySQL. Analista y programador de nuevos módulos de Sistema cliente servidor *ERP StarSoft*. Migración del sistema *ERP StarSoft al ERP SAP B1* proyecto 1 año.

Direccionamiento de compras de equipos de TI, negociación y plan de compras de TI, identificación de la mejor oferta y demanda. Inventario y control de activos y auditor interno de software.

Administrador de la Red corporativa y servidores Windows, Linux (Domain Controller, File Server, Print Server, Hyper-V, WINS) y medios de comunicación entre las sedes. Soluciones cloud de Google suite, Backup y continuidad del Negocios. Administrador de la seguridad informática a través de equipo UTM Cyberoam, Cisco. Redes de datos TCP y Fibra. Integrante del equipo de Implantación PCI DSS para gestionar la Seguridad, se trabajó con una consultora externa. Implementación y mantenimiento de las plataformas web.

IDIOMA

- Español Idioma Natal
- Ingles Básico Hablado
- Ingles Intermedio Leído

DISPONIBILIDAD

DE LUNES A VIERNES

CONOCIMIENTO Y HABILIDADES

- Programacion NET, Java, PHP, html, ASP Net.
- Crystal Report
- Netbeans / Eclipse JAVA
- SQL Server
- ORACLE Data Base
- MySQL / PHP
- Power Builder
- ERP SAP B1
- Microsoft Dynamic
- ERP OSIS
- ERP SIIGO
- ERP StarSoft
- Office 365
- Metodolpgia UML RUP
- Rational Rose
- Erwin
- Metodologia XP, SCRUM
- Diseño grafico Corel Draw,
 Photoshop, Indensing, Ilustrator,
 Premier, Page Maker.
- Diseño Web HTML/Aspnet/PHP
- Linux Open Source
- Ensamblaje
- Redes y Conectividad
- Networking
- ITIL
- PMI
- ISO 9001
- ISO 27001
- CISCO
- UTML Fortinet / Sophos/RUCUS
- SOA
- Telefonia IP / Cloud
- Soluciones Cloud Amazon / Ashure / Google analytics / adwords / microsoft 365
- Soluciones android

HCI CONSTRUCCION Y SERVICIOS SAC

Lima – Perú Feb 2010 – Dic 2011 (**2 personas a cargo**)

Jefe de Sistemas

Administración de servidor de Correo(Exchange, Lotus Note, Zimbra, Google Apps), Serv. ISA, Serv. De Aplicaciones, serv. CONCAR y PLACAR (Sistemas Contables), RealSystem. Administración remota de equipos informáticos de otras bases de la empresa. Gestor y Administrado de SQL SERVER.

Administrador de Seguridad Perimetral en redes Microsoft y Redes Linux, Soluciones *OPEN SOURCE*.

Administrador de la Pagina web PHP, MySQL (Desarrollo y mantenimiento, PHP y MySQL. Inventario y gestión de redes *LAN y WAN, VPN*.

Elaboración de Reportes para la toma de decisiones.

CONSORCIO RIO RIMAC

Lima – Perú Ene 2009 – Dic 2009

Asistente de Sistemas

Análisis y Solución a los problemas en las conexiones de red LAN y WAN de la empresa, análisis de rendimiento de la red interna y de la salida a internet, Asesoramiento a los usuarios en las herramientas de Tecnología de la Información, Administración de equipos, diagnóstico y reparación de computadoras, mantenimiento preventivo y correctivo de hardware y software. Generación de Inventarios de Equipos de Cómputo, presentación de informes y proyectos a la gerencia administrativa, Administración de servidor de Correo(Exchange, Lotus Note, Zimbra, Google Apps), serv. De Aplicaciones, serv. CONCAR y PLACAR (Sistemas Contables), Administración remota de equipos informáticos de otras bases de la empresa, generar enlace de datos entre las diferentes bases y conexión de red privada virtual VPN. Elaboración de cuadro de costos de insumos de equipos tecnológicos (PC, impresoras, Servidores, Telefonía, Cámaras IP).

EDUCACIÓN

UNIVERSIDAD CIENTIFICA DEL SUR

Lima – Perú Feb 2012 – Dic 2016

INSTITUTO SISE

Lima – Perú Ene 2006 – Dic 2009

Ingeniería de Sistemas

Carrera complementaria a la carrera Técnica Superior.

Situación: EGRESADO

Técnico en Sistemas e Informática

Carrera Técnica Superior. Situación: EGRESADO

ULTIMOS CURSOS DE ACTUALIZACIÓN

SEIDOR TECHNOLOGIES

Introducción SAP NetWeaver Marzo 2022

AWS CERTIFIED

AWS Certified Cloud Practitioner Mayo 2022

MICROSOF CERTIFIED

Azure Fundamentals Certified Julio 2022

SCRUM STUDY

SCRUM Fundamentals Certified Marzo 2022